# 物业公司固定资产、公共设施维保费是计入管理费用、还是主营业务成本

提问人：nenhui 时间：2016-05-04 16:57:09
企业会计准则应用指南中：不满足本准则第四条规定确认条件的固定资产修理费用等，应当在发生时计入当期损益。 现在糊涂了，原来以为大修理可以计入存货，现在不能计入存货； 本公司是物业公司，没有生产企业的存货，成本直接归集主营业务成本，那么维修费是直接计入主营业务成本是不是可以理解为“发生时计入当期损益”（好像有点怪，一般理解的计入当期损益是计入管理费用、销售费用），修个灯、床椅（非固定资产的修理费）倒可以计入主营业务成本?
物业公司还有一个特殊性，管理的公共设施并不一定是企业的固定资产资产，某些固定资产也是公共设施，对这些公共设施或固定资产的维修费计入主营业务成本还是管理费用?　并且有时公共设施和固定资产还可能不能严格区分。（如接手物管小区后增加的公共设施，像：门禁系统，乒乓台，健身器材，绿化设施等，新增资产物管公司是列作固定资产的，但又有公共设施性质）

回答人：chenyiwei
建议考虑：这些新增设施的所有权属于物业公司还是小区全体业主？这些设施能否为物业公司带来使用费等收益？如果所有权不属于物业公司，或者不能为物业公司带来经济利益流入的，则应直接计入营业成本处理（假设该物业管理合同尚未采用“酬金制”，如果采用酬金制就没有这个问题了）。